【裁判字號】    99,訴,420
【裁判日期】    991221
【裁判案由】    違反毒品危害防制條例
【裁判全文】
臺灣雲林地方法院刑事判決               99年度訴字第420號
公  訴  人  臺灣雲林地方法院檢察署檢察官
被      告  李立辰
選任辯護人  施裕琛律師
上列被告因違反毒品危害防制條例案件，經檢察官提起公訴（99
年度偵字第2473號、第2743號），本院判決如下：
    主  文
李立辰所犯罪名及處罰，詳如附表「所犯罪名及處罰」欄所示，
應執行有期徒刑肆年陸月。未扣案之販賣第二級毒品所得新臺幣
壹萬元沒收之，如全部或一部不能沒收時，以其財產抵償之。扣
案之甲基安非他命包（驗餘淨重貳玖點壹貳陸公克）、甲基
安非他命殘渣袋拾肆個，均沒收銷燬之；扣案NOKIA 牌六一００
型行動電話壹支、包裝上開甲基安非他命之空包裝袋個、電子
磅秤壹臺、夾鍊袋陸包（合計共伍佰柒拾玖個塑膠夾鏈袋），均
沒收之。
    事  實
一、李立辰（原名李佳銘，綽號「阿明」、「阿弟」）明知甲基
    安非他命係毒品危害防制條例所列管之第二級毒品，非經許
    可不得販賣、持有，竟意圖營利分別基於販賣第二級毒品甲
    基安非他命之犯意，而為下列行為：
  (一)於99年1 月1 日0 時50分、55分許（起訴書誤載為98年12月
    31日0 時50分、55分），以其所持用NOKIA 牌6100型行動電
    話（內含門號0000000000號SIM 卡，下稱0000000000號行動
    電話），與林美瑩所持用0000000000號行動電話聯絡毒品交
    易事宜後，李立辰即在雲林縣崙背鄉○○村○○路36號住處
    附近之7-11便利商店，以一手交錢、一手交貨之方式，將甲
    基安非他命1 小包，販賣予林美瑩，並得款現金新臺幣（下
    同）1,000 元。
  (二)於99年1 月2 日22時55分、23時25分、56分許，以其所持用
    0000000000號行動電話，與林美瑩所持用0000000000號行動
    電話聯絡毒品交易事宜後，李立辰即在林美瑩男友顏秉富位
    於雲林縣崙背鄉水尾村112 號住處外之路口，以一手交錢、
    一手交貨之方式，將甲基安非他命1 小包，販賣予林美瑩，
    並得款現金1,000 元。
  (三)於99年1 月4 日23時9 分、20分、58分許，以其所持用0000
    000000號行動電話，與林美瑩所持用0000000000號行動電話
    聯絡毒品交易事宜後，李立辰即在林美瑩男友顏秉富上開住
    處外之路口，以一手交錢、一手交貨之方式，將甲基安非他
    命2 小包，販賣予林美瑩，並得款現金2,000 元。
  (四)於99年1 月6 日11時6 分、11時21分、27分許（起訴書誤載
    為12時21分、27分許），以其所持用0000000000號行動電話
    ，與林美瑩所持用0000000000號行動電話聯絡毒品交易事宜
    後，李立辰即在上開住處附近之7-11便利商店，以一手交錢
    、一手交貨之方式，將甲基安非他命2 小包，販賣予林美瑩
    ，並得款現金1,000 元。
  (五)於99年1 月7 日9 時59分、13時50分、14時5 分許，以其所
    持用0000000000號行動電話，與林美瑩所持用0000000000號
    行動電話聯絡毒品交易事宜後，李立辰即在上開住處附近之
    7-11便利商店，以一手交錢、一手交貨之方式，將甲基安非
    他命1 小包，販賣予林美瑩，並得款現金1,000 元。
  (六)於99年1 月10日15時23分、18時44分許，以其所持用000000
    0000號行動電話，與林美瑩所持用0000000000號行動電話聯
    絡毒品交易事宜後，李立辰即在林美瑩男友顏秉富上開住處
    外之路口，以一手交錢、一手交貨之方式，將甲基安非他命
    1 小包，販賣予林美瑩，並得款現金1,000 元。
  (七)於99年1 月31日22時56分、23時11分許，以其所持用000000
    0000號行動電話，與林美瑩所持用0000000000號行動電話聯
    絡毒品交易事宜後，李立辰即在上開住處附近之7-11便利商
    店，以一手交錢、一手交貨之方式，將甲基安非他命1 小包
    ，販賣予林美瑩，並得款現金1,000 元。
  (八)於99年1 月30日3 時16分、29分、37分許，以其所持用0000
    000000號行動電話，與陳麗雪（起訴書誤載為陳麗美）所持
    用0000000000號行動電話聯絡毒品交易事宜後，李立辰即在
    陳麗雪位於雲林縣崙背鄉○○村○街140 號住處，以一手交
    錢、一手交貨之方式，將甲基安非他命1 小包，販賣予陳麗
    雪，並得款現金1,000 元。
  (九)於99年2 月3 日8 時34分、46分許，以其所持用0000000000
    號行動電話，與廖國華所持用0000000000號行動電話聯絡毒
    品交易事宜後，李立辰即在上開住處附近之7-11便利商店，
    以一手交錢、一手交貨之方式，將甲基安非他命1 小包，販
    賣予廖國華，並得款現金1,000 元。
  (十)嗣經對李立辰及林美瑩進行通訊監察，而知悉上情，並於99
    年5 月17日8 時20分許，為警持搜索票至李立辰上開住處進
    行搜索，扣得其所有之甲基安非他命3 包（毛重分別為15.
    18公克、11.76 公克、1.15公克，合計淨重29.1293 公克，
    合計驗餘淨重29.1263 公克）、供上開犯罪所用之電子磅秤
    1 臺、甲基安非他命殘渣袋14個（起訴書誤載為7 包）、
    NOKIA 牌6100型行動電話1 支（序號000000000000000 號，
    內含非供上開犯罪使用之門號0000000000號SIM 卡1 張）、
    預備供上開犯罪使用之夾鍊袋6 包（編號1 內有100 個塑膠
    夾鏈袋、編號2 內有14個塑膠夾鏈袋、編號3 內有53個塑膠
    夾鏈袋、編號4 內有169 個塑膠夾鏈袋、編號5 內有103 個
    塑膠夾鏈袋、編號6 內有140 個塑膠夾鏈袋，合計579 個塑
    膠夾鏈袋），及玻璃球5 個、吸食器1 組、現金162,500 元
    、Sony Ericsson 牌T700型行動電話1 支（序號0000000000
    00000 號，內含門號0000000000號SIM 卡1 張）、SAMSUNG
    牌SGU-E738型行動電話1 支（序號000000000000000 號，內
    含門號0000000000號SIM 卡1 張）等物。
二、案經雲林縣警察局臺西分局報告臺灣雲林地方法院檢察署檢
    察官偵查起訴。
    理  由
壹、程序部分（關於證據能力部分）：
一、按被告以外之人於審判外之言詞或書面陳述，除法律有規定
    者外，不得作為證據，為刑事訴訟法第159 條第1 項所明文
    。惟被告以外之人於偵查中向檢察官所為之陳述，除顯有不
    可信之情況者外，得為證據，刑事訴訟法第159 條之1 第2
    項定有明定。經查，林美瑩、陳麗雪、廖國華在檢察官面前
    之偵訊筆錄，係檢察官令其等以證人身分具結後所為之證述
    ，有該證人結文附卷可稽，被告李立辰及其辯護人均未提及
    檢察官在訊問時有不法取供之情形，或有何顯不可信之情況
    ，並不爭執該等證詞之證據能力，且經本院審酌該等言詞陳
    述作成時之情況，亦認為適當，故上開證人在檢察官之偵訊
    筆錄，自得作為本案證據使用。
二、另被告以外之人於審判外之陳述，雖不符刑事訴訟法第159
    條之1 至第159 條之4 規定得為證據之情形，而經當事人於
    審判程序同意作為證據，法院審酌該言詞陳述或書面陳述作
    成時之情況，認為適當者，亦得為證據，刑事訴訟法第159
    條之5 第1 項亦有明文。林美瑩、陳麗雪、廖國華於警詢時
    之陳述，林美瑩、陳麗雪、廖國華指認犯罪嫌疑人紀錄表各
    1 份、被告李立辰持用0000000000號行動電話之通聯調閱查
    詢單、林美瑩持用0000000000號行動電話之通聯調閱查詢單
    、被告李立辰持用0000000000號行動電話與證人林美瑩持用
    0000000000號行動電話之通聯監聽譯文、陳麗雪持用000000
    0000號行動電話之通聯調閱查詢單、被告李立辰持用000000
    0000號行動電話與證人陳麗雪持用0000000000號行動電話之
    通聯監聽譯文、廖國華持用0000000000號行動電話之通聯調
    閱查詢單、被告李立辰持用0000000000號行動電話與證人廖
    國華持用0000000000號行動電話之通聯監聽譯文、臺灣雲林
    地方法院98年聲監字第503 號通訊監察書暨電話附表、臺灣
    雲林地方法院98年聲監字第35號通訊監察書暨電話附表各1
    份，雖均屬被告以外之人於審判外之言詞或書面陳述，然經
    被告等人與檢察官同意作為證據使用，復經本院審酌上開言
    詞或書面陳述作成時之情況，亦無不當之情形，依上開規定
    ，均應認具有證據能力，得作為本件證據使用。
三、末按刑事訴訟法第208 條第1 項前段規定：「法院或檢察官
    得囑託醫院、學校或其他相當之機關、團體為鑑定，並準用
    第203 條至第206 條之1 之規定」，而同法第206 條第1 項
    規定：「鑑定之經過及其結果，應命鑑定人以言詞或書面報
    告」。另由司法警察官、司法警察依檢察官所概括選任之鑑
    定人或囑託鑑定機關、團體所為之鑑定結果，與檢察官選任
    或囑託為鑑定者，性質上並無差異，同具有證據能力，此亦
    有最高法院96年度臺上字第2860號判決可資參照。從而，行
    政院衛生署草屯療養院99年10月21日草療鑑字第0991000160
    號鑑定書1 份，符合同法第159 條第1 項所定得作為證據之
    「法律有規定」之情形，應有證據能力，得為證據使用。
貳、實體部分：
一、上開犯罪事實，均據被告於警詢、偵訊及本院審理時坦承不
    諱。
  (一)事實欄一(一)至(七)販賣甲基安非他命予林美瑩部分，有林美瑩
    於99年4 月8 日警察詢問時之陳述（雲林縣警察局臺西分局
    雲警西偵字第0991000314號卷，下稱警卷，第1 頁至第14頁
    ）及指認犯罪嫌疑人紀錄表（警卷第15頁至第16頁）、於99
    年5 月17日檢察官訊問時之證述（99年度偵字第2473號偵查
    卷，下稱偵查卷，第5 頁至第9 頁，結文在第11頁）、林美
    瑩持用0000000000號行動電話之通聯調閱查詢單1 紙（99年
    度他字第468 號偵查卷，下稱他字卷，第18頁）、被告李立
    辰持用0000000000號行動電話與證人林美瑩持用0000000000
    號行動電話之通聯監聽譯文（他字卷第35頁至第36頁、第40
    頁）、臺灣雲林地方法院98年聲監字第503 號通訊監察書暨
    電話附表（本院卷第48頁至第49頁）；事實欄一(八)販賣甲基
    安非他命予陳麗雪部分，有陳麗雪於99年5 月17日警察詢問
    時之陳述（警卷第43頁至第49頁）及指認犯罪嫌疑人紀錄表
    （警卷第50頁至第51頁）、於99年5 月17日檢察官訊問時之
    證述（偵查卷第19頁至第20頁，結文在第21頁）、陳麗雪持
    用0000000000號行動電話之通聯調閱查詢單1 紙（他字卷第
    67頁）、被告李立辰持用0000000000號行動電話與證人陳麗
    雪持用0000000000號行動電話之通聯監聽譯文（他字卷第72
    頁）；事實欄一(九)販賣甲基安非他命予廖國華部分，有廖國
    華於99年5 月17日警察詢問時之陳述（警卷第19頁至第28
    頁）及指認犯罪嫌疑人紀錄表（警卷第29頁至第30頁）、於
    99年5 月17日檢察官訊問之證述（偵查卷第13頁至第15頁，
    結文在第16頁）、廖國華持用0000000000號行動電話之通聯
    調閱查詢單1 紙（他字卷第67頁）、被告李立辰持用000000
    0000號行動電話與證人廖國華持用0000000000號行動電話之
    通聯監聽譯文（他字卷第69頁）；臺灣雲林地方法院98年聲
    監字第35號通訊監察書暨電話附表（偵查卷第74頁至第75頁
    ）、0000000000號行動電話之通聯調閱查詢單1 紙（他字卷
    第15頁）在卷可稽。復有扣案甲基安非他命3 包（毛重分別
    為15.18 公克、11.76 公克、1.15公克，合計淨重29 .1293
    公克，合計驗餘淨重29.1263 公克），及電子磅秤1 臺、甲
    基安非他命殘渣袋14個、夾鍊袋6 包（合計共579 個塑膠夾
    鏈袋）、NOKIA 牌6100型行動電話1 支可資佐證。而上開甲
    基安非他命3 包及殘渣袋7 個（99年度保管字第579 號），
    經送往行政院衛生署草屯療養院鑑定結果，確實含有甲基安
    非他命成分，有行政院衛生署草屯療養院99年10月21日草療
    鑑字第0991000160號鑑定書1 份（本院卷第54頁至第55頁）
    附卷足憑，足認被告之自白與事實相符，而得採信。
  (二)關於事實欄一(二)之部分，雖證人林美瑩於99年4 月8 日警察
    詢問時陳述：該次交易被告說再過半個小時，會拿其所購買
    的毒品甲基安非他命到其男朋友顏秉富的住宅，後來在雲林
    縣崙背鄉○○路之7-11超商旁見面完成毒品交易等語（警卷
    第3 頁至第4 頁）。但其於99年5 月17日檢察官訊問時證述
    稱：該次因為其沒有車子，被告就說拿毒品過來，這一次有
    交易成功，交易地點是在其男朋友位於崙背鄉水尾村112 號
    住家外面的路口處進行交易等語（偵查卷第7 頁、第8 頁）
    。而被告於本院審理時供稱：該次交易應該是在林美瑩男友
    顏秉富的住處交易等語（本院卷第78頁），復觀諸該次通訊
    監察譯文，被告確實說到「那過半小時，可以我拿過去」、
    「喂，還是沒車嗎。」、「我拿過去。」等語（他字卷第35
    頁），顯見該次交易應以林美瑩偵訊時所述實在，係於林美
    瑩男朋友顏秉富住處外之路口交易成功。
  (三)綜上，被告上開販賣甲基安非他命等犯行，均堪認定，應依
    法論科。
二、被告於99年5 月26日警察詢問時供陳：「（問：你販售第二
    級毒品安非他命之利潤（報酬）為何？）我販售第二級毒品
    安非他命0.8 公克，我就能賺0.2 公克的利潤，每0.1 公克
    之第二級毒品安非他命約新臺幣1 、200 元。」、「（問：
    你為何要販售第二級毒品安非他命牟利？）要賺取第二級毒
    品安非他命來施用。」等語（偵查卷第56頁、第57頁）；復
    於99年10月11日準備程序稱：「我賺吃的，1 克跟人家拿是
    1,000 多元，我沒有給他1 克，我給他0.8 克。」等語；於
    99年12月7 日本院審理時供稱：賺吃的，約每1,000 元的甲
    基安非他命賺1 、200 元等語（本院卷第33頁背面至第34頁
    、第77頁背面），是本件被告確實係意圖營利而販賣甲基安
    非他命無疑。
三、論罪科刑：
  (一)核被告所為，係犯毒品危害防制條例第4 條第2 項之販賣第
    二級毒品罪。被告持有甲基安非他命之低度行為，為販賣之
    高度行為所吸收，不另論罪。
  (二)被告販賣第二級毒品共9 次之犯行，犯意各別，行為互殊，
    應予分論併罰。
  (三)另按「安非他命」、「甲基安非他命」均係屬毒品危害防制
    條例第2 條第2 項第2 款所列之第二級毒品，二者雖多為硫
    酸鹽或鹽酸鹽，可溶於水，為白色、略帶苦味之結晶，但使
    用劑量及致死劑量，仍屬有別，且目前國內發現者都為甲基
    安非他命的鹽酸鹽，國內緝獲之安非他命藥物，多為甲基安
    非他命，有行政院衛生署管制藥品管理局93年02月09日管宣
    字第0930001092號函、93年12月22日管宣字第0930012251號
    函各1 紙闡述甚詳，可見安非他命與甲基安非他命，係毒性
    有差別之第二級毒品（最高法院97年度臺上字第4536號判決
    同此見解）；又安非他命在國內取得不易，施用情形較少，
    實務上尿液檢驗結果係甲基安非他命陽性反應者佔大部分等
    情，業經法務部調查局93年05月04日調科壹字第0936241398
    0 號函述明綦詳，一般施用毒品者並不知「安非他命」、「
    甲基安非他命」之區別，對所施用之毒品究為何者並無辯明
    之能力，本件查獲被告所持有之毒品經鑑定確實係甲基安非
    他命，有上開憲兵司令部刑事鑑識中心鑑定報告1 份（本院
    卷第54頁至第55頁）在卷可參，是起訴書販賣之毒品所載「
    安非他命」應屬「甲基安非他命」，應予更正。而犯罪事實
    (一)起訴書所記載通聯時間為98年12月31日0 時50分、55分，
    然他字卷第35頁係記載：「98 年12 月31日下午12時50分、
    55分」，對照同頁下方通訊譯文時間之記載方式，應係指99
    年1 月1 日凌晨0 時50分、55分；犯罪事實(四)之通聯時間起
    訴書誤載為「12時21分、27分」；犯罪事實(八)交易對象其中
    一次誤載為「陳麗美」，均經檢察官當庭更正（本院卷第32
    頁背面），詳如事實欄所示，附此敘明。
  (四)毒品危害防制條例第17條部分：
    1.被告對於事實欄所載販賣第二級毒品甲基安非他命，其於
      偵訊時自白犯行（偵查卷第53頁至第54頁、第66頁至第68
      頁），亦均於審判中自白（本院卷第9 頁至第11頁、第33
      頁、第77頁背面），應依毒品危害防制條例第17條第2 項
      之規定，各減輕其刑。
    2.辯護人為被告主張：被告提供毒品來源綽號「洪仔」、「
      許明哲（綽號「阿澤」）」、「阿宗」、「蝌蚪」等人，
      協助檢警查緝，請求依據毒品危害防制條例第17條第1 項
      之規定減輕其刑。然本院函詢是否因被告供出毒品來源而
      查獲毒品上游部分，經臺灣雲林地方法院檢察署99年11月
      16日雲檢文99蒞1535字第33579 號函（本院卷第58頁至第
      62頁）之回覆結果，認為並未因被告之供述而查獲上游，
      並經公訴檢察官補充陳稱：有調通聯紀錄，但是這些電話
      都停用，所以沒有辦法聲請通訊監察等語（本院卷第73頁
      背面），而一般毒品交易，許多上手會因下線被查獲而立
      即更改電話，是本件顯然無法由被告所為上開供述而追查
      「洪仔」、「許明哲（綽號「阿澤」）」、「阿宗」、「
      蝌蚪」等人之可能，是辯護人上開主張，礙難准許。
  (五)按犯罪之情狀顯可憫恕，認科以最低度刑仍嫌過重者，得酌
    量減輕其刑，刑法第59條定有明文。考其立法理由：科刑時
    原即應依刑法第57條規定審酌一切情狀，尤應注意該條各款
    所列事項，以為量刑標準，本條所謂「犯罪之情狀可憫恕」
    ，自係指裁判者審酌第57條各款所列事項以及其他一切與犯
    罪有關之情狀之結果，認其犯罪足堪憫恕者而言，即必於審
    酌一切之犯罪情狀，在客觀上顯然足以引起一般同情，認為
    縱予宣告法定最低刑度猶嫌過重者，始有其適用（參見最高
    法院38年臺上字第16號、45年臺上字第1165號、51年臺上字
    第899 號判例) 。又刑法第59條所規定之酌量減輕其刑，係
    裁判上之減輕，必以犯罪之情狀可憫恕，認為宣告法定最低
    度之刑猶嫌過重者，始有其適用。如別有法定減輕之事由，
    應先依法定減輕事由減輕其刑後，猶嫌過重時，始得為之（
    最高法院88年度臺上字第1862號判決酌參）。辯護人為被告
    主張：被告販賣甲基安非他命予證人林美瑩、廖國華、陳麗
    雪等人，係因其等知道被告到臺北拿到的毒品比較便宜，所
    以變成被告把東西拿回來賣給證人，因為證人本身已經有吸
    食習慣，被告並沒有造成危險擴散之情形，且就其販售毒品
    之對象、地區及賺取些許毒品施用觀之，規模及惡行均非重
    大，另關於被告所供出的上手都確有其人，僅因上手沒有查
    獲，無法再因毒品危害防制條例第17條第1 項規定減輕其刑
    ，可能違反公平原則，請求引用刑法第59條規定衡平所造成
    之不公平情形等語。惟鑑於國內毒品甲基安非他命泛濫，因
    販毒者供應毒品予施用者，危害他人身心健康，並導致嚴重
    危害社會安寧秩序，政府乃立法嚴禁販賣毒品，並以高度刑
    罰來遏止毒品氾濫之問題，故本院酌以刑法第57條各款所列
    事項以及其他一切與犯罪有關之情狀後，認為以販賣第二級
    毒品法定本刑為7 年以上有期徒刑觀之，被告販賣第二級毒
    品甲基安非他命賺取利益，而犯罪當時並無特殊之原因與環
    境，又其就所涉之犯行於偵、審時均自白，已依毒品危害防
    制條例第17條第2 項之規定減輕其刑，如此被告所犯毒品危
    害防制條例第4 條第2 項之罪，即無情輕法重、顯可憫恕及
    縱使量處法定最低刑度之刑仍嫌過重之情形，若過度減輕被
    告之刑度，則販賣毒品者與多次施用毒品者之刑度，將相去
    無幾，反而會有法律適用結果輕重失衡之感，故無再適用刑
    法第59條規定酌減其刑之必要。
  (六)爰審酌被告未有前科紀錄，素行尚佳，此有臺灣高等法院被
    告前案紀錄表1 份在卷可參，被告本身有施用毒品之惡習，
    當知毒品對人身心戕害之嚴重性，不思努力工作賺取正當酬
    勞，竟藉流毒他人牟取利益，以求自己獲得毒品施用，惟被
    告犯後坦承犯行，並於偵審中自白犯行，態度良好；並參酌
    被告販賣第二級毒品共9 次、販賣所得10,000元，暨被告自
    陳擔任協助哥哥維修電腦工作等一切情狀，分別量處如附表
    「所犯罪名及處罰」欄所示之刑，並定應執行之刑如主文所
    示。至檢察官對於被告求處應執行有期徒刑10年，經本院審
    酌上開各情，認為尚嫌過重，併此敘明。
  (七)沒收部分：
    1.販賣毒品所得部分：
    (1)按犯第4 條至第9 條之罪者，其供犯罪所用或因犯罪所得
      之財物，均沒收之，如全部或一部不能沒收時，追徵其價
      額或以其財產抵償之，毒品危害防制條例第19條第1 項定
      有明文。惟仍須以該物屬於犯人者為限，始得沒收之（最
      高法院93年度臺上字第5336號判決參照）。
    (2)被告販賣甲基安非他命部分，販賣所得現金共計10,000元
      【計算式：（1,000 ×8 ）（2,000 ×1 ）＝10,000】，
      為犯罪所得，且為被告所有，應依毒品危害防制條例第19
      條第1 項規定，於各次販賣毒品罪分別沒收之（詳如附表
      所示），如全部或一部不能沒收時，以其財產抵償之（金
      錢無從追徵其價額）。
    2.扣案毒品及供販賣毒品所用之物：
    (1)按以營利為目的販入毒品，經多次販賣後，持有剩餘毒品
      被查獲，其各次販賣毒品行為，固應併合處罰。惟該持有
      剩餘毒品之低度行為，應僅為最後一次販賣毒品之高度行
      為所吸收，不另論罪。則就該查獲之剩餘毒品，自只能於
      最後一次販賣毒品罪宣告沒收銷燬，不得於各次販賣毒品
      罪均宣告沒收銷燬（最高法院98年度臺上字第7901號、99
      年度臺上字第7 號、第662 號判決可為參照）。次按毒品
      危害防制條例第19條第1 項規定性質上係沒收之補充規定
      。其屬於本條所定沒收之標的，如得以直接沒收者，判決
      主文僅宣告沒收即可，不生「追徵其價額」或「以其財產
      抵償之」問題，須沒收之標的全部或一部不能沒收時，始
      生「追徵其價額」或「以其財產抵償之」選項問題（最高
      法院99年度第5 次刑事庭會議(二)參照）。
    (2)被告經扣案之甲基安非他命3 包（合計淨重29.1293 公克
      ，合計驗餘淨重29.1263 公克），及殘渣袋7 個（99年度
      保管字第579 號，偵查卷第34頁），經鑑定確實均含有甲
      基安非他命成分，有上開憲兵司令部刑事鑑識中心鑑定報
      告1 份（本院卷第54頁至第55頁）可佐；另有殘渣袋7 個
      （99年度保管字第580 號，偵查卷第35頁），經本院審理
      時觀察其殘留物成分，與經送鑑定上開甲基安非他命3 包
      顆粒、顏色相同，應含有第二級毒品甲基安非他命無疑，
      然無論以何種方式分離，上開14個殘渣袋內均會有微量毒
      品殘留，故上開14個殘渣袋應與含之第二級毒品整體視之
      ，與上開扣案之甲基安非他命，均應依毒品危害防制條例
      第18條第1 項前段之規定，於最後一次販賣毒品犯行項下
      （附表編號9 ）宣告沒收銷燬之。另包裝上開甲基安非他
      命之空包裝袋3 個，亦為被告所有，為供其犯罪所用之物
      ，應依毒品危害防制條例第19條第1 項規定沒收之。
    (3)雖被告陳稱：電子磅秤1 臺與夾鍊袋6 包，是向上手購買
      毒品時稱重，及自己施用時分裝使用，沒有用以分裝賣給
      別人云云（本院卷第76頁）；惟被告於99年10月11日準備
      程序稱：「我賺吃的，1 克跟人家拿是1,000 多元，我沒
      有給他1 克，我給他0.8 克。」等語（本院卷第33頁背面
      至第34頁），顯然被告需要用到電子磅秤與分裝袋加以秤
      重及分裝，確認交付買家之毒品重量。從而，扣案電子磅
      秤1 臺，為被告所有，又為供其犯罪所用，應依毒品危害
      防制條例第19條第1 項之規定沒收之；扣案之夾鍊袋6 包
      （合計共579 個塑膠夾鏈袋），亦為被告其所有，供其分
      裝甲基安非他命使用，為供預備犯罪所用之物，應依刑法
      第38條第1 項第2 款之規定沒收之。
    (4)扣案NOKIA 牌（6100型，序號000000000000000 號）行動
      電話1 支，為被告所有，供其搭配上開0000000000號SIM
      卡作為聯繫本件販賣毒品交易事宜使用，據被告供陳在卷
      （本院卷第75頁），應依毒品危害防制條例第19條第1 項
      之規定沒收之。而被告聯繫販賣毒品交易所使用之000000
      0000號SIM 卡1 張，申登人為被告女友黃顙檣之妹妹黃宣
      采，有0000000000號行動電話之通聯調閱查詢單1 紙（他
      字卷第15頁）在卷可參，非為被告所有，且係於99年1 、
      2 月間由黃顙檣借給被告使用，嗣後已歸還黃顙檣，據被
      告供述在卷（本院卷第75頁），且黃顙檣以另外之行動電
      話搭配該門號SIM 卡，為警執行搜索時查扣一事，有雲林
      縣警察局臺西分局99年5 月17日搜索扣押筆錄暨扣押物品
      目錄表1 份（警卷第91頁至第94頁）在卷可稽，是就上開
      0000000000號SIM 卡1 張，故不宣告沒收。
    (5)此外，被告陳稱：扣案玻璃球5 個、吸食器1 組是自己施
      用毒品時使用之工具；扣案現金162,500 元，有一部分大
      概14萬元，用紅包袋另外裝起來，是向母親所借得之款項
      ，而99年1 、2 月間販賣毒品所得之金錢，於99年5 月17
      日前已經花用完畢等語（本院卷第76頁、第77頁），是扣
      案玻璃球5 個、吸食器1 組、現金162,500 元雖為被告所
      有，然無證據證明係與被告本件販賣甲基安非他命犯罪相
      關。另扣案Sony Ericsson 牌T700型行動電話1 支（序號
      000000000000000 號，內含門號0000000000號SIM 卡1 張
      ）、SAMSUNG 牌SGU-E738型行動電話1 支（序號00000000
      0000000 號，內含門號0000000000號SIM 卡1 張）、門號
      0000000000號SIM 卡1 張等物，雖亦為被告所有，然也無
      證據證明係與被告本件販賣甲基安非他命犯罪相關，均不
      為沒收之諭知，附此敘明。
四、據上論斷，應依刑事訴訟法第299 條第1 項前段，毒品危害
    防制條例第4 條第2 項、第17條第2 項、第18條第1 項前段
    、第19條第1 項，刑法第11條前段、第51條第5 款、第38條
    第1 項第2 款，判決如主文。
本案經檢察官莊珂惠到庭執行職務
中    華    民    國    99    年    12    月    21    日
            刑事第三庭    審判長法  官  林輝煌
                                法  官  陳雅琪
                                法  官  蕭雅毓
以上正本證明與原本無異。
如不服本判決應於收受判決後10日內向本院提出上訴書狀，並應
敘述具體理由；其未敘述上訴理由者，應於上訴期間屆滿後20日
內向本院補提理由書（均須按他造當事人之人數附繕本）。「切
勿逕送上級法院」。
                                書記官  鍾宜津
中    華    民    國    99    年    12    月    21    日
附錄論罪科刑條文全文：
毒品危害防制條例第4條
製造、運輸、販賣第一級毒品者，處死刑或無期徒刑；處無期徒
刑者，得併科新臺幣 2 千萬元以下罰金。
製造、運輸、販賣第二級毒品者，處無期徒刑或 7 年以上有期
徒刑，得併科新臺幣 1 千萬元以下罰金。
製造、運輸、販賣第三級毒品者，處 5 年以上有期徒刑，得併
科新臺幣 7 百萬元以下罰金。
製造、運輸、販賣第四級毒品者，處 3 年以上 10 年以下有期
徒刑，得併科新臺幣 3 百萬元以下罰金。
製造、運輸、販賣專供製造或施用毒品之器具者，處 1 年以上
7 年以下有期徒刑，得併科新臺幣 1 百萬元以下罰金。
前五項之未遂犯罰之。
【附表】
┌──────┬─────────────────────┐
│ 犯罪事實   │             所 犯 罪 名 及 處 罰         │
├──────┼─────────────────────┤
│事實欄一(一)  │李立辰販賣第二級毒品，處有期徒刑年柒月。│
│99年1月1日  │未扣案販賣第二級毒品所得新臺幣壹仟元沒收之│
│            │，如全部或一部不能沒收時，以其財產抵償之；│
│            │扣案NOKIA 牌六一００型行動電話壹支、電子磅│
│            │秤壹臺、夾鍊袋陸包（合計共伍佰柒拾玖個塑膠│
│            │夾鏈袋），均沒收之。                      │
├──────┼─────────────────────┤
│事實欄一(二)  │李立辰販賣第二級毒品，處有期徒刑年柒月。│
│99年1月2日  │未扣案販賣第二級毒品所得新臺幣壹仟元沒收之│
│            │，如全部或一部不能沒收時，以其財產抵償之；│
│            │扣案NOKIA 牌六一００型行動電話壹支、電子磅│
│            │秤壹臺、夾鍊袋陸包（合計共伍佰柒拾玖個塑膠│
│            │夾鏈袋），均沒收之。                      │
├──────┼─────────────────────┤
│事實欄一(三)  │李立辰販賣第二級毒品，處有期徒刑年捌月。│
│99年1月4日  │未扣案販賣第二級毒品所得新臺幣貳仟元沒收之│
│            │，如全部或一部不能沒收時，以其財產抵償之；│
│            │扣案NOKIA 牌六一００型行動電話壹支、電子磅│
│            │秤壹臺、夾鍊袋陸包（合計共伍佰柒拾玖個塑膠│
│            │夾鏈袋），均沒收之。                      │
├──────┼─────────────────────┤
│事實欄一(四)  │李立辰販賣第二級毒品，處有期徒刑年柒月。│
│99年1月6日  │未扣案販賣第二級毒品所得新臺幣壹仟元沒收之│
│            │，如全部或一部不能沒收時，以其財產抵償之；│
│            │扣案NOKIA 牌六一００型行動電話壹支、電子磅│
│            │秤壹臺、夾鍊袋陸包（合計共伍佰柒拾玖個塑膠│
│            │夾鏈袋），均沒收之。                      │
├──────┼─────────────────────┤
│事實欄一(五)  │李立辰販賣第二級毒品，處有期徒刑年柒月。│
│99年1月7日  │未扣案販賣第二級毒品所得新臺幣壹仟元沒收之│
│            │，如全部或一部不能沒收時，以其財產抵償之；│
│            │扣案NOKIA 牌六一００型行動電話壹支、電子磅│
│            │秤壹臺、夾鍊袋陸包（合計共伍佰柒拾玖個塑膠│
│            │夾鏈袋），均沒收之。                      │
├──────┼─────────────────────┤
│事實欄一(六)  │李立辰販賣第二級毒品，處有期徒刑年柒月。│
│99年1月10日 │未扣案販賣第二級毒品所得新臺幣壹仟元沒收之│
│            │，如全部或一部不能沒收時，以其財產抵償之；│
│            │扣案NOKIA 牌六一００型行動電話壹支、電子磅│
│            │秤壹臺、夾鍊袋陸包（合計共伍佰柒拾玖個塑膠│
│            │夾鏈袋），均沒收之。                      │
├──────┼─────────────────────┤
│事實欄一(七)  │李立辰販賣第二級毒品，處有期徒刑年柒月。│
│99年1月31日 │未扣案販賣第二級毒品所得新臺幣壹仟元沒收之│
│            │，如全部或一部不能沒收時，以其財產抵償之；│
│            │扣案NOKIA 牌六一００型行動電話壹支、電子磅│
│            │秤壹臺、夾鍊袋陸包（合計共伍佰柒拾玖個塑膠│
│            │夾鏈袋），均沒收之。                      │
├──────┼─────────────────────┤
│事實欄一(八)  │李立辰販賣第二級毒品，處有期徒刑年柒月。│
│99年1月30日 │未扣案販賣第二級毒品所得新臺幣壹仟元沒收之│
│            │，如全部或一部不能沒收時，以其財產抵償之；│
│            │扣案NOKIA 牌六一００型行動電話壹支、電子磅│
│            │秤壹臺、夾鍊袋陸包（合計共伍佰柒拾玖個塑膠│
│            │夾鏈袋），均沒收之。                      │
├──────┼─────────────────────┤
│事實欄一(九)  │李立辰販賣第二級毒品，處有期徒刑年柒月。│
│99年2月3日  │未扣案販賣第二級毒品所得新臺幣壹仟元沒收之│
│            │，如全部或一部不能沒收時，以其財產抵償之；│
│            │扣案之甲基安非他命包（驗餘淨重貳玖點壹貳│
│            │陸公克）、甲基安非他命殘渣袋拾肆個，均沒│
│            │收銷燬之；扣案NOKIA 牌六一００型行動電話壹│
│            │支、包裝上開甲基安非他命之空包裝袋個、電│
│            │子磅秤壹臺、夾鍊袋陸包（合計共伍佰柒拾玖個│
│            │塑膠夾鏈袋），均沒收之。                  │
└──────┴─────────────────────┘

司法院資訊處製作；財團法人民間司法改革基金會備份。
